臺灣高等法院交通事件裁定　　　　　　　　　　　　九十一年度交抗字第九六八號
　　抗　告　人
　　即受處分人　甲○○
右抗告人因違反道路交通管理處罰條例案件，不服臺灣臺北地方法院中華民國九十一
年十月十五日九十一年度交聲字第八五五號裁定，提起抗告，本院裁定如左：
    主  文
抗告駁回。
    理  由
一、按汽車駕駛人駕駛汽車，應遵守道路交通標誌、標線、號誌之指示，道路交通安
    全規則第九十條前段定有明文，而道路交通標誌標線號誌設置規則第二百零六條
    第五款第一目規定「圓形紅燈」之行車管制號誌係表示禁止車輛通行，並不得超
    越停止線或進入路口，如汽車駕駛人，駕車行經有燈光號誌管制之交岔路口闖紅
    燈者，處新臺幣一千八百元以上五千四百元以下罰鍰並記違規點數三點，道路交
    通管理處罰條例第五十三條及第六十三條第一項第三款亦有處罰規定。再行為人
    如係駕駛汽車闖紅燈行駛，嗣為警舉發，而逾舉發通知單上所載之應到案日期三
    十日以上者，經主管機關調查後仍認定其有上開違規行為者，依違反道路交通管
    理事件統一裁罰基準及處理細則第四十四條第一項及違反道路交通管理事件統一
    裁罰基準表之規定，需對該行為人處以五千四百元之罰鍰，並記違規點數三點。
二、原裁定意旨略以：抗告人即受處分人甲○○駕駛車牌號碼三Ｃ─八七三六自用小
    客車於民國九十一年二月七日二十二時四十七分許，沿臺北市○○○路行駛，途
    經該路與和平東路有行車管制號誌交岔路口，明知其面對遵行方向號誌係禁止車
    輛通行，不得超越停止線或進入路口之「圓形紅燈」行車管制號誌，竟不遵守該
    行車管制號誌指示，逕自駕車闖紅燈超越停止線進入路口，並右轉行駛，為臺北
    市政府警察局大安分局瑞安派出所警員黃德山當場攔停掣單舉發。抗告人拒絕簽
    收舉發通知單，經警告知應到案時地及載明拒簽事由。抗告人逾應到案日期九十
    一年二月二十三日未到案，原處分機關依道路交通管理處罰條例第五十三條第一
    項（贅載第一項）、第六十三條第一項第三款及違反道路交通管理事件統一裁罰
    基準表規定，逕行裁處新臺幣五千四百元罰鍰，並記違規點數三點。抗告人雖辯
    稱：當日係綠燈右轉後二十公尺左右為警攔停，並未違規等語。惟查，抗告人駕
    駛前開車輛於上揭時、地闖紅燈右轉行駛之違規事實，業據證人即舉發警員黃德
    山於原法院結證稱：伊在和平東路口西北角執行交通稽查，看到三Ｃ─八七三六
    車輛紅燈右轉。伊確定是紅燈右轉，已經變換為紅燈有相當時間，車輛才從復興
    南路右轉和平東路。伊當時沒有在處理別事，手拿指揮棒，看著路口紅、綠燈，
    看到車輛紅燈右轉當場攔停告發等語。證人到庭在原法院以言詞供述待證事實即
    抗告人前開違規事實，原法院由證人之供述已得有抗告人確有上開違規行為之心
    證。且於卷存證據資料內並無任何積極證據足以證明證人上開供述係屬虛偽，亦
    無有足以令人顯信其供述為不可採之品性證據或前科證據存在。原法院自不得僅
    以證人為舉發警員而全盤抹煞其在訴訟上所具有證人資格，而抗告人對前開證人
    之供述並無法舉出或聲請原法院調查任何對其有利之證據資料，以使原法院對證
    人所供述抗告人之違規事實產生任何合理之懷疑。且交通警察掣單舉發違反道路
    交通管理處罰條例所列之違規事實，本質上為行政處分，係公務員基於職務上之
    權力，依法就特定之具體事件所為之具公法上效果之單方面行政行為，基於公務
    員為公法上行為具有公信力之原則，該行政行為當可被推定為真正，其據以依法
    處分之事實認定亦為正確無誤。抗告人既未能提出證據以資證明其確無違規行為
    ，所辯要難採取。抗告人有違規行為，堪以認定。原處分機關依道路交通管理處
    罰條例第五十三條及違反道路交通管理事件統一裁罰基準及處理細則第四十四條
    第一項暨基準表規定，裁處罰鍰五千四百元，且依同條例第六十三條第一項第三
    款規定併記違規點數三點，核無違誤。抗告人之異議，為無理由，應予駁回等語
    。
三、抗告意旨略以：原法院以證人即舉發警員黃德山之證詞為據，惟警員作證實球員
    兼裁判，不需第三人或物證，實難以心服。又伊莫名其妙被舉發，如何能要求伊
    自行舉證，應由警員提出證據。伊居住於被舉發地點附近，深知警員常躲在該處
    取締，伊沒理由明知故犯。當時警員正在討論處理另外事情，半夜時間精神不濟
    ，業績壓力求好心切，分心出錯機率極大等語。
四、經查，原法院於訊問抗告人及證人即舉發警員黃德山後，依其調查證據後所得心
    證，認定抗告人有違規行為，並無不合。次查，如抗告人確實認為警員舉發有誤
    ，既然警員有要求其簽收舉發通知單，儘可當場向舉發警員說明清楚，縱不得要
    領，亦可預留人證、物證，留供申訴或異議程序時使用，抗告人未為此圖，僅空
    言否認違規，自難認定其辯解可採。又查，舉發警員係攔停車輛取締，需當場面
    對違規駕駛人，實難以想像其敢任意為不實舉發。又於現場判斷是否紅燈右轉事
    實明顯易辨，信無舉發錯誤可能。抗告人所辯，空言無據，無以採信。原裁定認
    定抗告人有違規事實，原處分機關據以裁罰，核無違誤，因而駁回抗告人之聲明
    異議，並無不合。抗告人之抗告，為無理由，應予駁回
五、爰依道路交通案件處理辦法第二十六條、刑事訴訟法第四百十二條，裁定如主文
    。
中      華      民      國      九十一    年    十一    月    二十九    日
                              臺灣高等法院交通法庭
                                  審判長法  官  葉  麗  霞
                                        法  官  陳  孟  瑩
                                        法  官  李  錦  樑
右正本證明與原本無異。
不得再抗告。
                                        書記官  郭  台  發
中      華      民      國      九十一    年    十二    月        三    日
